【裁判字號】    95,訴,1110
【裁判日期】    950630
【裁判案由】    毒品危害防制條例
【裁判全文】
臺灣桃園地方法院刑事判決              95年度訴字第1110號
公  訴  人  臺灣桃園地方法院檢察署檢察官
被      告  甲○○
上列被告因違反毒品危害防制條例案件，經檢察官提起公訴（95
年度毒偵字第821 號），被告於準備程序中就被訴事實為有罪之
陳述，經合議庭裁定由受命法官獨任行簡式審判程序，本院判決
如下：
    主  文
甲○○連續施用第一級毒品，累犯，處有期徒刑拾月，扣案之針
筒貳支沒收。
    事  實
一、甲○○前曾因施用毒品案件，經本院以八十七年度毒聲字第
    二二二七號裁定送觀察、勒戒後，認無繼續施用毒品之傾向
    ，而由臺灣桃園地方法院檢察署檢察官以八十七年度偵字第
    一二０一四號為不起訴處分確定，又因施用第二級毒品案件
    ，經本院以八十九年度毒聲字第四０五六號裁定送觀察、勒
    戒後，認有繼續施用毒品之傾向，而由檢察官向本院聲請令
    甲○○入戒治處所施以強制戒治，並提起公訴。強制戒治部
    分，由本院以九十年度毒聲字第一０四八號裁定令入戒治處
    所施以強制戒治，旋又以九十年度毒聲字第三０九六號裁定
    停止戒治，並交付保護管束在外，在外期間復因違反保護管
    束應遵守之規定，經本院以九十年度毒聲字第四七０二號裁
    定撤銷停止戒治，於民國九十一年十二月二十八日戒治期滿
    。公訴部分，由本院以九十年度壢簡字第三三０號判決判處
    有期徒刑六月確定。另因施用第一、二級毒品案件，經本院
    以九十一年度訴字第五五四號依序判處有期徒刑七月、六月
    ，合併定應執行刑為有期徒刑一年確定。上開三罪，接續執
    行至九十三年一月二十八日縮刑假釋出監，迄九十三年六月
    四日假釋縮刑期滿，未經撤銷，視為執行完畢（構成累犯）
    。出獄後不知悔改，再因施用第二級毒品案件，經本院以九
    十四年度壢簡字第一二四三號判決判處有期徒刑五月，於九
    十四年九月十二日確定（嗣甲○○因該案於九十五年一月二
    十五日起入監服刑，至九十五年六月二十四日縮刑期滿，執
    行完畢，此部分不構成累犯）。
二、詎甲○○仍不知悔改，復基於施用第一級毒品海洛因之概括
    犯意，於前次強制戒治期滿釋放後五年內，自九十四年十二
    月底某日起至九十五年一月二十二日止，連續在其位於桃園
    縣平鎮市○○街八巷三之二號住處，以將海洛因摻水加入針
    筒後施以皮下注射之方式，施用第一級毒品海洛因，約每星
    期二或三次。嗣於九十五年一月二十四日下午七時許，為警
    在桃園縣平鎮市○○○路五十五號前查獲，當場並扣得甲○
    ○所有供施用海洛因所用之針筒二支。
三、案經桃園縣政府警察局平鎮分局移送臺灣桃園地方法院檢察
    署檢察官偵查起訴。
    理  由
一、訊據被告甲○○坦承於上開時間、地點，連續施用第一級毒
    品海洛因多次等犯行不諱，且被告為警查獲後，經警採集其
    尿液送驗結果，確呈嗎啡陽性反應，亦有臺灣檢驗科技股份
    有限公司出具之濫用藥物尿液檢驗報告、桃園縣政府警察局
    平鎮分局被採尿人姓名編號對照表各一份在卷可稽（偵查卷
    第四十二頁、第十六頁），此外，復有針筒二支扣案可資佐
    證，足認被告之自白與事實相符，可以採信。又被告前曾因
    施用第二級毒品案件，經本院以八十九年度毒聲字第四０五
    六號裁定送觀察、勒戒後，認有繼續施用毒品之傾向，而由
    本院以九十年度毒聲字第一０四八號裁定令入戒治處所施以
    強制戒治，旋又以九十年度毒聲字第三０九六號裁定停止戒
    治，並交付保護管束在外，在外期間復因違反保護管束應遵
    守之規定，經本院以九十年度毒聲字第四七０二號裁定撤銷
    停止戒治，嗣於九十一年十二月二十八日戒治期滿等情，則
    有被告之臺灣高等法院被告全國前案紀錄表一份在卷可考。
    綜上，本件事證明確，被告於前次強制戒治執行完畢釋放後
    ，五年內再犯本件施用第一級毒品罪之犯行，已堪認定，應
    依法論科。
二、核被告甲○○所為，係犯毒品危害防制條例第十條第一項之
    施用第一級毒品罪。被告在施用前持有第一級毒品海洛因之
    低度行為，為施用之高度行為所吸收，不另論罪。被告先後
    多次施用第一級毒品，時間緊接，所犯構成要件相同罪名，
    顯係基於概括犯意，而反覆為之，為連續犯，應依刑法第五
    十六條規定以一罪論，並加重其刑。又被告因施用第二級毒
    品案件，經本院以九十年度壢簡字第三三０號判決判處有期
    徒刑六月確定後，再因施用第一、二級毒品案件，經本院以
    九十一年度訴字第五五四號依序判處有期徒刑七月、六月，
    合併定應執行刑為有期徒刑一年確定，上開三罪，接續執行
    至九十三年一月二十八日縮刑假釋出監，迄九十三年六月四
    日假釋縮刑期滿，未經撤銷，視為執行完畢，有上開前案紀
    錄表可考，其於前案有期徒刑執行完畢後，五年內再犯本件
    有期徒刑以上刑之罪，為累犯，應依刑法第四十七條規定，
    遞加重其刑。爰審酌被告之前已因施用毒品，經觀察勒戒甚
    至強制戒治，均未能戒斷毒癮，不僅浪費國家司法資源，且
    足徵其沾染毒品甚深，有科處刑罰之必要，惟施用毒品究屬
    自戕行為，本身並未對社會直接造成重大危害，被告犯後並
    坦承犯行，態度良好等一切情狀，量處如主文所示之刑，以
    資懲儆。扣案之針筒二支係被告所有，且係供其施用海洛因
    之，此經被告自承在卷，依刑法第三十八條第一項第二款規
    定沒收。
據上論斷，應依刑事訴訟法第二百七十三條之一第一項、第二百
九十九條第一項前段，毒品危害防制條例第十條第一項，刑法第
十一條前段、第五十六條、第四十七條、第三十八條第一項第二
款，判決如主文。
中    華    民    國    95    年    6     月    30    日
                  刑事第八庭  法  官     陳彥宏
以上正本證明與原本無異。
如不服本判決，應於判決送達後10日內向本院提出上訴狀（應附
繕本），上訴於臺灣高等法院。
                              書記官     翁其良
中    華    民    國    95    年    6     月    30    日
附錄本件論罪科刑法條全文：
毒品危害防制條例第十條
施用第一級毒品者，處六月以上五年以下有期徒刑。
施用第二級毒品者，處三年以下有期徒刑


司法院資訊處製作；財團法人民間司法改革基金會備份。
